臺灣桃園地方法院刑事判決　　　　　　　　　　　　　九十三年度訴字第七四三號
　　公　訴　人　臺灣桃園地方法院檢察署檢察官
　　被　　　告　乙○○
　　指定辯護人　本院公設辯護人彭詩雯
右列被告因偽造文書等案件，經檢察官提起公訴（九十二年偵字第一五０一０號）後
，聲請改依協商程序而為判決，本院判決如左：
    主  文
乙○○連續意圖為自己不法之利益，以無線方式盜用他人之電信設備通信，處有期徒
刑陸月，如易科罰金，以佰元折算壹日。如附表所示偽造之印章、印文及署名均沒
收。
    事實及理由
一、本件犯罪事實及證據，除補充：「嗣後被告乙○○繳清積欠之電話費用，並取得
    被害人丙○○、甲○○、丁○○等人諒解而撤回告訴」外，餘均引用起訴書之記
    載（如附件）。
二、核被告乙○○所為係犯電信法第五十六條第一項盜用他人電信設備通信罪、刑法
    第二百十條、第二百十六條之行使偽造私文書罪，至電信法第五十六條本身即含
    有處罰詐得免繳電信通信費用之不法利益行為，乃刑法詐欺得利罪之特別法，依
    特別法優於普通法，自無庸再行論以刑法第三百三十九條第二項之詐欺得利罪，
    附此敘明。被告前後多次盜用他人電信設備通信罪、行使偽造私文書等犯行，時
    間緊接，所犯均係構成要件相同罪名，顯均係基於概括犯意為之，為連續犯，應
    依刑法第五十六條規定，分別以一罪論，並均加重其刑。而被告乙○○所犯上開
    二罪，有方法目的之牽連關係，應從一重之連續盜用他人電信設備通信罪處斷。
    又本件經檢察官與被告於審判外達成協商之合意且被告已認罪，其合意內容為：
    被告願受科刑範圍為有期徒刑六月，如易科罰金，以三百元折算一日。經查，上
    開協商合意並無刑事訴訟法第四百五十五條之四第一項所列情形之一，檢察官聲
    請改依協商程序而為判決，本院爰不經言詞辯論，於協商合意範圍內為協商判決
    。又被告所偽造如附表所示之文件，因均已提交予中華電信股份有限公司、台灣
    大哥大股份有限公司各門市人員而行使之，均非屬其所有，復未扣案，爰不予宣
    告沒收，至其上所偽造如附表所示之偽造「丁○○」印章一枚及印文二枚、偽造
    「丙○○」名義署名共十二枚、盜用之「丙○○」印文共四枚，雖均未扣案，惟
    均係被告乙○○所偽造之物，且無證據證明業已滅失而不存在，應依刑法第二百
    十九條規定不問屬犯人與否，均宣告沒收，特此說明。
三、依刑事訴訟法第四百五十五條之二第一項、第四百五十五條之四第二項、第四百
    五十五條之八，電信法第五十六條第一項，刑法第十一條前段、第二百十六條、
    第二百十條、第五十五條、第五十六條、第二百十九條、第四十一條第一項前段
    ，罰金罰鍰提高標準條例第一條前段、第二條，判決如主文。
四、本判決除有刑事訴訟法第四百五十五條之四第一項第一款、第二款、第四款、第
    六款、第七款所定情形之一，或違反同條第二項規定者外，不得上訴。
五、如不服本件判決，得自收受判決送達之日起十日內，向本院提出上訴書狀，上訴
    於第二審法院。
中　　　華　　　民　　　國　　九十三　　年　　　七　　　月　　二十九　　日
                                    　  台灣桃園地方法院刑事第六庭
                                             法  官  何俏美
右正本證明與原本無異。
本判決除有刑事訴訟法第四百五十五條之四第一項第一款、第二款、第四款、第六款
、第七款所定情形之一，或違反同條第二項規定者外，不得上訴。
如不服本件判決，得自收受判決送達之日起十日內，向本院提出上訴書狀，上訴於第
二審法院。
                                             書記官  王泰元
中　　　華　　　民　　　國　　九十三　　年　　　八　　　月　  　三  　　日
附錄：本案論罪科刑法條全文
電信法第五十六條：
意圖為自己或第三人不法之利益，以有線、無線或其他電磁方式，盜接或盜用他人電
信設備通信者，處五年以下有期徒刑，得併科新臺幣一百五十萬元以下罰金。
意圖供自己或第三人盜接或盜用他人電信設備通信，而製造、變造或輸入電信器材者
，處一年以上七年以下有期徒刑，得併科新臺幣三百萬元以下罰金。意圖供第三人盜
接或盜用他人電信設備通信，而販賣、轉讓、出租或出借電信器材者，亦同。
意圖供自己或第三人犯罪之用而持有前項之電信器材者，處三年以下有期徒刑，得併
科新臺幣五十萬元以下罰金。
第一項及第二項之未遂犯罰之。
刑法第二百十條
偽造、變造私文書，足以生損害於公眾或他人者，處五年以下有期徒刑。
刑法第二百十六條
行使第二百十條至第二百十五條之文書者，依偽造、變造文書或登載不實事項或使登
載不實事項之規定處斷。
附表
┌──┬───────────────────┬────────────┐
│編號│  偽造之文件名稱                      │偽造之署名或印文        │
│    │                                      │或印文                  │
├──┼───────────────────┼────────────┤
│ 一 │中華電信網際網路（ＨｉＮｅｔ）租用及異│盜用「丙○○」名義印章之│
│    │動申請書（用戶號碼為：ＨＮ一二七一七一│印文一枚                │
│    │九八）                                │                        │
├──┼───────────────────┼────────────┤
│ 二 │中華電信網際網路（ＨｉＮｅｔ）租用及異│盜用「丙○○」名義印章之│
│    │動申請書（用戶號碼為：ＨＮ一二七一七二│印文一枚                │
│    │００）                                │                        │
│    │                                      │                        │
├──┼───────────────────┼────────────┤
│ 三 │中華電信股份有限公司市內電話業務申請書│盜用「丙○○」名義印章之│
│    │（電話號碼：00000000號）      │印文二枚                │
├──┼───────────────────┼────────────┤
│ 四 │台灣大哥大股份有限公司行動電話服務申請│偽造「丙○○」名義之署名│
│    │書（一式四份，電話號碼為：０九一八五九│一枚（同時複寫三枚）    │
│    │七五三九號）                          │                        │
├──┼───────────────────┼────────────┤
│ 五 │台灣大哥大股份有限公司單門號（Ｓ專案）│偽造「丙○○」名義之署名│
│    │優惠同意書（同上電話號碼）            │二枚                    │
│    │                                      │                        │
├──┼───────────────────┼────────────┤
│ 六 │台灣大哥大股份有限公司行動電話服務申請│偽造「丙○○」名義之署名│
│    │書（一式四份，電話號碼為0000000│一枚（同時複寫三枚）    │
│    │六五二號）                            │                        │
├──┼───────────────────┼────────────┤
│ 七 │台灣大哥大股份有限公司手機專案優惠同意│偽造「丙○○」名義之署名│
│    │書（同上電話號碼）                    │二枚                    │
│    │                                      │                        │
├──┼───────────────────┼────────────┤
│ 八 │中華電信股份有限公司市內電話業務申請書│盜刻「丁○○」名義印章一│
│    │（電話號碼：00000000號）      │枚，並盜用印文於其上（共│
│    │                                      │二枚印文）              │
└──┴───────────────────┴────────────┘
